臺灣臺中地方法院刑事判決
111年度訴字第1883號
公  訴  人  臺灣臺中地方檢察署檢察官
被      告  賴建銘



上列被告因違反毒品危害防制條例案件，經檢察官提起公訴（11
1年度毒偵字第1574號），被告於本院準備程序中就被訴事實為
有罪之陳述，經合議庭裁定由受命法官獨任進行簡式審判程序，
判決如下：
    主    文
賴建銘犯施用第一級毒品罪，累犯，處有期徒刑捌月。扣案如附
表所示之物，均沒收銷燬之。
    犯罪事實及理由
一、本案犯罪事實及證據，除證據部分應補充「被告賴建銘於本
    院準備程序及審理時之自白」、「衛生福利部草屯療養院民
    國111年4月21日草療鑑字第1110400131號鑑驗書」外，其餘
    均引用檢察官起訴書之記載（如附件）。
二、論罪科刑：
　㈠按犯毒品危害防制條例第10條施用毒品之罪，如於觀察、勒
    戒或強制戒治執行完畢釋放後，於3年內再犯，檢察官應依
    法追訴，同條例第23條第2項定有明文。查被告前因施用毒
    品案件，經本院以109年度毒聲字第330號裁定送執行觀察、
    勒戒後，認有繼續施用毒品之傾向，再經本院以109年度毒
    聲字第851號裁定令入戒治處所施以強制戒治，嗣因認無繼
    續強制戒治之必要，於110年6月25日停止戒治釋放出所，並
    由臺灣臺中地方檢察署檢察官以110年度戒毒偵字第101號為
    不起訴處分確定，是被告於前揭觀察、勒戒及強制戒治執行
    完畢釋放後，3年內再為本案施用第一級、第二級毒品犯行
    ，檢察官依法提起公訴，程序上自無不合，先予敘明。
　㈡核被告所為，係犯毒品危害防制條例第10條第1項之施用第一
    級毒品罪及同條第2項之施用第二級毒品罪。其施用第一級
    、第二級毒品前持有該等毒品之低度行為，均為其施用之高
    度行為所吸收，不另論罪。又被告於附件所載之時、地，以
    附件所載方式，同時施用第一級毒品海洛因、第二級毒品甲
    基安非他命1次，係以一行為觸犯上開2罪名，為想像競合犯
    ，應依刑法第55條之規定，從一重之施用第一級毒品罪處斷
    。
　㈢又被告於109年間，因妨害公務案件，經本院以110年度豐簡
    字第37號判決判處有期徒刑4月確定，並於110年10月24日執
    行完畢出監等情，業據檢察官於起訴書載明此一構成累犯之
    事實及應依法加重之理由說明，另經公訴檢察官於本院審理
    時在科刑辯論時論告在案，此外，復有被告刑案資料查註紀
    錄表及上開被告前案紀錄表附卷可查，是被告於受上開有期
    徒刑執行完畢後，5年以內故意再犯本件有期徒刑以上之罪
    ，應構成累犯。本院審酌被告於前案執行完畢後，未生警惕
    ，故意再為本案犯行，足見前罪之徒刑執行成效不彰，其對
    刑罰之反應力顯然薄弱，衡量被告於本案之犯罪情節及所侵
    害之法益，並無應量處最低法定刑，否則有違罪刑相當原則
    ，暨有因無法適用刑法第59條酌量減輕其刑之規定，致其人
    身自由遭受過苛侵害之情形，自無司法院大法官會議釋字第
    775號解釋之適用，爰依刑法第47條第1項規定加重其刑。
　㈣爰以行為人之責任為基礎，審酌被告已有施用毒品前科，有
    前引之被告前案紀錄表在卷可稽，復經本院裁定送觀察、勒
    戒及強制戒治執行完畢，猶未能戒斷惡習，竟於不到1年之
    時間，即再為本案施用毒品犯行，任由毒品戕害自身健康，
    並違反國家杜絕毒品犯罪之禁令，對社會風氣、治安造成潛
    在危害，所為誠屬不該。惟念被告犯後坦承犯行，態度良好
    ，且施用毒品行為於本質上係屬自我戕害行為，兼衡以被告
    犯罪之動機、目的、手段及所生危害，暨於本院審理時自陳
    之教育智識程度及家庭經濟狀況（見本院卷第63頁）等一切
    情狀，量處如主文所示之刑。
三、沒收：
    按查獲之第一級、第二級毒品及專供製造或施用第一級、第
    二級毒品之器具，不問屬於犯罪行為人與否，均沒收銷燬之
    ，毒品危害防制條例第18條第1項前段定有明文。扣案如附
    表所示之晶體2包，經鑑驗結果為第二級毒品甲基安非他命
    ，有衛生福利部草屯療養院111年4月21日草療鑑字第111040
    0131號鑑驗書在卷可查，爰依前揭規定，宣告沒收銷燬之；
    至包裝上開甲基安非他命之外包裝袋2只，因其上殘留之毒
    品難以析離，且無析離之實益與必要，應視同毒品，併諭知
    沒收銷燬之。另因鑑驗用罄部分，既已滅失，無庸另為沒收
    銷燬之諭知。至扣案之行動電話1支，雖為被告所有，惟無
    證據證明與本案被告施用毒品犯行有關，爰不予宣告沒收，
    附此敘明。
四、應適用之法律：
  ㈠刑事訴訟法第273條之1第1項、第299條第1項前段、第310條
    之2、第454條第2項。
  ㈡毒品危害防制條例第10條第1項、第2項、第18條第1項前段，
    刑法第11條、第55條、第47條第1項，判決如主文。 
五、如不服本件判決，應於判決送達後20日內，以書狀敘明上訴
    理由，提起上訴。
本案經檢察官陳信郎提起公訴，檢察官張添興到庭執行職務。
中　　華　　民　　國　　111 　年　　11　　月　　14　　日
                  刑事第二十庭  法  官  江文玉
以上正本證明與原本無異。
如不服本判決應於收受判決後20日內向本院提出上訴書狀，並應
敘述具體理由；其未敘述上訴理由者，應於上訴期間屆滿後20日
內向本院補提理由書（均須按他造當事人之人數附繕本）「切勿
逕送上級法院」。
                                書記官  黃珮華
中　　華　　民　　國　　111 　年　　11　　月　　14　　日
附錄論罪科刑法條
毒品危害防制條例第10條
施用第一級毒品者，處6月以上5年以下有期徒刑。
施用第二級毒品者，處3年以下有期徒刑。
【附表】
扣案物品名稱及數量 鑑驗結果 甲基安非他命2包 （總毛重：3.09公克，及外包裝袋2只） 衛生福利部草屯療養院111年4月21日草療鑑字第1110400131號鑑驗書： 檢品編號：B0000000（編號1） 檢品外觀：晶體 送驗數量：1.0213公克(淨重) 驗餘數量：1.0129公克(淨重) 檢出結果：第二級毒品           甲基安非他命 備考：送驗檢品2包，總毛重3.09公克      ，送驗單位指定鑑驗乙包（編號1）。 

【附件】
臺灣臺中地方檢察署檢察官起訴書                      容股
                                   111年度毒偵字第1574號
　　被　　　告　賴建銘　男　38歲（民國00年00月0日生）
　　　　　　　　　　　　住○○市○○區○○街○○0巷00○0
　　　　　　　　　　　　　號
　　　　　　　　　　　　國民身分證統一編號：Z000000000號
上列被告因違反毒品危害防制條例案件，業經偵查終結，認應提
起公訴，茲將犯罪事實及證據並所犯法條分敘如下：
　　　　犯罪事實
一、賴建銘於民國110年間，因施用毒品案件，經法院裁定執行
    觀察勒戒後，認有繼續施用毒品之傾向，經法院裁定執行強
    制戒治，於110年6月25日執行完畢釋放，經本署檢察官以11
    0年戒毒偵字第101號為不起訴處分確定。又因妨害公務案件
    ，經臺灣臺中地方法院以110年度豐簡字第37號判決判處有
    期徒刑4月確定，於110年10月24日執行完畢。詎仍不知悔改
    ，復分別基於施用第一級毒品及第二級毒品之犯意，於前案
    觀察勒戒執行完畢釋放後3年內之111年4月8日17時許，在臺
    中市神岡區某友人住處內，以將第一級毒品海洛因及第二級
    毒品甲基安非他命混合置入玻璃球內燒烤吸食煙霧之方式，
    同時施用第一級毒品海洛因及第二級毒品甲基安非他命1次
    。嗣於同日23時2分許，在臺中市○○區○○路000巷0號，因另
    案通緝為警查獲，當場扣得甲基安非他命2包（總毛重3公克
    ）及手機1支，並經徵得其同意採集尿液送驗，結果呈可待
    因、嗎啡及安非他命、甲基安非他命陽性反應，始悉上情。
二、案經臺中市政府警察局清水分局報告偵辦。
　　　　證據並所犯法條
一、上開犯罪事實，業據被告賴建銘於警詢及本署偵查中坦承不
    諱，復有臺中市政府警察局清水分局委託驗驗尿液代號與真
    實姓名對照表及欣生生物科技股份有限公司濫用藥物尿液檢
    驗報告附卷可稽，並有上開毒品扣案可資佐證，被告之犯嫌
    足以認定。
二、核被告所為，係犯毒品危害防制條例第10條第1項之施用第
    一級毒品及同條第2項之施用第二級毒品等罪嫌。又被告於
    施用前持有甲基安非他命之低度行為，為施用甲基安非他命
    之高度行為所吸收，不另論罪。另被告同時施用第一級毒品
    及第二級毒品，係以一行為同時觸犯上開2罪名，為想像競
    合犯，請依刑法第55條之規定，從一重之施用第一級毒品罪
    處斷。被告有犯罪事實欄所載之有期徒刑執行完畢，此有本
    署刑案資料查註紀錄表在卷可稽，其於有期徒刑執行完畢5
    年以內故意再犯本件有期徒刑以上之罪，該當刑法第47條第
    1項之累犯。衡諸被告所犯前案之犯罪類型、罪質、手段與
    法益侵害結果雖與本案犯行不同，但被告於前案執行完畢日
    1年內即再犯本案，足認其法遵循意識仍有不足，對刑罰之
    感應力薄弱，加重其法定最低度刑，並無司法院大法官釋字
    第775號解釋意旨所指可能使被告所受刑罰超過其應負擔罪
    責之疑慮，請依刑法第47條第1項規定，加重其刑。
三、依刑事訴訟法第251條第1項提起公訴。
　　此　致
臺灣臺中地方法院
中　　華　　民　　國　 111　　年　　7 　　月　　14　　日
　　　　　　　　　　　　　　  檢  察  官　陳信郎
本件正本證明與原本無異
中　　華　　民　　國　 111　　年　　9 　　月　　6 　　日
                              書  記  官  洪承鋒 
所犯法條：毒品危害防制條例第10條第1、2項
施用第一級毒品者，處 6 月以上 5 年以下有期徒刑。
施用第二級毒品者，處 3 年以下有期徒刑。